臺灣高雄地方法院刑事判決　　　　　　99年度審訴字第4484號
公　訴　人　臺灣高雄地方法院檢察署檢察官
被　　　告　陳正宏
上列被告因違反毒品危害防制條例案件，經檢察官提起公訴（99
年度偵字第35533 號），嗣因被告就被訴事實為有罪之陳述，經
本院告知簡式審判程序之旨，並聽取被告與公訴人之意見後，合
議庭裁定由受命法官獨任進行簡式審判程序，判決如下：
    主  文
陳正宏施用第二級毒品，累犯，處有期徒刑伍月；又施用第一級
毒品，累犯，處有期徒刑玖月；又持有第一級毒品，累犯，處有
期徒刑參月。扣案之第一級毒品海洛因壹包（含包裝袋壹只，驗
前淨重零點零伍公克，驗餘淨重零點零肆公克），沒收銷燬之。
應執行有期徒刑壹年肆月。扣案之第一級毒品海洛因壹包（含包
裝袋壹只，驗前淨重零點零伍公克，驗餘淨重零點零肆公克），
沒收銷燬之。
    事  實
一、陳正宏前於民國於96年間因詐欺案件，經本院以96年度簡字
    第1739號判處有期徒刑4 月確定，並以96年度聲減字第6860
    號裁定減刑為有期徒刑2 月確定，於96年12月27日易科罰金
    執行完畢。又於98年間因施用毒品案件，經本院以98年度審
    毒聲字第434 號裁定送觀察、勒戒後，認無繼續施用毒品之
    傾向，於98年7 月13日執行完畢出所，並經臺灣高雄地方法
    院檢察署檢察官以98年度毒偵字第1998號為不起訴處分確定
    。詎猶不知悔改，於前開觀察、勒戒執行完畢釋放後5 年內
    ，復基於施用第二級毒品之犯意，於99年9 月10日上午某時
    許，在其位於高雄市左營區義民巷168 之3 號住處內，以將
    第二級毒品甲基安非他命置於玻璃球內燒烤之方式，施用甲
    基安非他命1 次。又基於施用第一級毒品之犯意，於99年9
    月10日下午5 時許，在高雄市○○區○○路某電動遊藝場廁
    所內，以將第一級毒品海洛因摻水置於針筒內注射之方式，
    施用海洛因1 次。
二、陳正宏另基於持有第一級毒品之犯意，於99年9 月13日下午
    3 時許，在高雄市○○區○○路附近巷弄內，以新臺幣（下
    同）500 元之代價，向真實姓名、年籍不詳，綽號「小胖」
    之成年男子購入海洛因1 包（驗前淨重0.05公克，驗餘淨重
    0.04公克），而非法持有之。嗣於99年9 月13日下午5 時50
    分許，在高雄市○○區○○街1 號元帥廟後方停車場內，因
    形跡可疑為警趨前盤查，陳正宏見狀旋即將上開甫購得而未
    及施用之海洛因丟棄在一旁花盆內，為警方當場查扣，經其
    同意採尿送驗後，結果呈嗎啡、甲基安非他命、安非他命陽
    性反應，始悉上情。
三、案經高雄市政府警察局楠梓分局移送臺灣高雄地方法院檢察
    署檢察官偵查起訴。
    理  由
一、本件被告陳正宏所犯均係死刑、無期徒刑、最輕本刑為3 年
    以上有期徒刑以外之罪，其於審判程序中就被訴事實為有罪
    之陳述，經法官告知簡式審判程序之旨，並聽取公訴人及被
    告之意見後，經本院合議庭裁定由受命法官獨任進行簡式審
    判程序。又本件卷內之證據調查，依同法第273 條之2 規定
    ，不受第159 條第1 項關於傳聞法則規定之限制，依法均有
    證據能力，合先敘明。
二、上揭犯罪事實業據被告坦承不諱，且為警查獲後，經採其尿
    液送驗結果，呈現嗎啡、甲基安非他命及安非他命陽性反應
    ，有毒品案件尿液送驗編號與真實姓名對照表、濫用藥物尿
    液檢體監管紀錄表、高雄市立凱旋醫院（下稱凱旋醫院）99
    年10月28日轉碼編號第A00000000 號濫用藥物尿液檢驗報告
    各1 份在卷可稽（見偵卷第16至19、32頁）；而被告為警查
    扣之白色粉末1 包，經送往凱旋醫院檢驗結果，確實含有第
    一級毒品海洛因之成分，驗前淨重0.05公克，驗餘淨重0.04
    公克，亦有該醫院高市凱醫驗字第14522 號濫用藥物成品檢
    驗鑑定書1 份附卷可憑（見本院卷第15頁），綜上所述，足
    見被告之任意性自白均與事實相符，得為認定被告犯罪之依
    據。是以，被告上開施用第一、二級毒品及持有第一級毒品
    之犯行均堪以認定。另被告前因施用毒品案件，有事實欄所
    載受觀察、勒戒執行完畢之事實，有臺灣高等法院被告前案
    紀錄表1 份在卷可憑，其於觀察、勒戒執行完畢釋放後，5
    年內再犯本件施用第一、二級毒品之犯行，依法自應予以追
    訴處罰。
三、按海洛因及甲基安非他命分別係毒品危害防制條例第2 條第
    2 項第1 款、第2 款所稱之第一、二級毒品，依法不得持有
    、施用。是核被告所為，係犯毒品危害防制條例10條第1 項
    、第2 項之施用第一級、第二級毒品罪，及同條例第11條第
    1 項之持有第一級毒品罪。施用毒品罪部分，其為施用而持
    有第一級毒品海洛因及第二級毒品甲基安非他命之行為，應
    為其施用之高度行為所吸收，均不另論罪。又被告於警詢及
    本院審理時業已坦承扣案之海洛因1 包為其所有，且尚未施
    用即為警查獲等情（見偵卷第3 頁、本院卷18頁），檢察官
    於起訴書雖未引用持有第一級毒品之法條，惟已於起訴書犯
    罪事實欄載明被告持有第一級毒品，而為警當場查扣之事實
    ，並經檢察官當庭補充（見本院卷第18頁），本院自應予以
    審理。被告所犯上開三罪間，犯意各別，行為互殊，應予分
    論併罰。又被告有如事實欄所載，受有期徒刑執行完畢之事
    實，有上開臺灣高等法院被告前案紀錄表在卷可參，其受徒
    刑之執行完畢，5 年內故意再犯此三件有期徒刑以上之罪，
    均為累犯，應各依刑法第47條第1 項規定，加重其刑。爰審
    酌被告前因違反毒品危害防制條例案件，經觀察、勒戒後，
    仍未能徹底戒絕毒品，再犯上開施用第一、二級毒品犯行，
    顯見其無戒毒悔改之意，其施用毒品造成家庭負擔，對於國
    家、社會治安有潛在之危險及影響，且其明知國家對於毒品
    嚴格查緝之禁令，猶非法持有第一級毒品，實有不該，惟念
    及被告於本院審理時尚能坦承犯行，且其本次施用毒品，戕
    害一己之身體健康，尚無證據證明其於施用後犯案害及他人
    ，並考量其犯罪動機、目的、所生危害，及其自稱國中畢業
    、執行前從事廣告設計，月薪3 萬多元等一切情狀（見本院
    卷第29頁、偵卷第4 頁調查筆錄詢問人欄），分別量處如主
    文所示之刑，並定其應執行刑，以示懲儆。另扣案之海洛因
    1 包（含沾有微量海洛因而無法析離之包裝袋1 只，驗前淨
    重0.05公克，驗餘淨重0.04克），係毒品危害防制條例第2
    條第2 項第1 款所列之第一級毒品，不問屬於犯人與否，均
    應依毒品危害防制條例第18條第1 項前段規定，沒收銷燬之
    ；至鑑驗所耗損之毒品，既已滅失，自無庸宣告沒收銷燬，
    併此敘明。
據上論斷，應依刑事訴訟法第299 條第1 項前段、第273 條之1
第1 項，毒品危害防制條例第10條第1 項、第2 項、第11條第1
項、第18條第1 項前段，刑法第11條、第47條第1 項、第51條第
5 款，判決如主文。
本案經檢察官王兆琳到庭執行職務。
中    華    民    國    100   年    1     月    31    日
                      刑事第十庭       法  官  周佳佩
以上正本證明與原本無異。
如不服本判決應於收受判決後10日內向本院提出上訴書狀，並應
敘述具體理由。其未敘述上訴理由者，應於上訴期間屆滿後20日
內向本院補提理由書(均須按他造當事人之人數附繕本)「切勿逕
送上級法院」。
中    華    民    國    100   年    1     月    31    日
                                      書記官  李承悌
附錄本案論罪科刑法條：
毒品危害防制條例第10條
施用第一級毒品者，處6 月以上5 年以下有期徒刑。
施用第二級毒品者，處3 年以下有期徒刑。
毒品危害防制條例第11條第1 項
持有第一級毒品者，處3 年以下有期徒刑、拘役或新臺幣5 萬元
以下罰金。